臺灣高等法院臺南分院刑事裁定　　　　　　　 九十三年度交抗字第九三號　　Ｃ
　　　抗　告　人
　　　即受處分人　甲　○　○
右列抗告人因違反道路交通管理處罰條例案件，不服臺灣嘉義地方法院中華民國九十
三年五月三十一日裁定（九十二年度交聲字第二七二號），提起抗告，本院裁定如左
：
      主      文
抗告駁回。
      理      由
一、本件抗告意旨略以：抗告人事發當晚行駛時固有超速，惟未駛入來車道之情形。
    警方雖於肇事現場繪製現場圖，依現場圖所示，抗告人所駕駛之自小客車在對向
    車道留下十八點四公尺之剎車痕。然本案發生後翌（二十一）日，死者簡賜達之
    姊曾至事故現場拍攝照片，並無事故現場圖所繪製的十八點四公尺之剎車痕，足
    見並無此剎車痕之存在。事故發生當晚，民雄分局之員警亦有拍攝現場照片，請
    命該分局提出其所拍攝之現場照片，並加以勘驗，以釐清該剎車痕是否真實存在
    。又抗告人血液中酒精含量雖為四mg/dl，而人體於日常生活食用一般之食物、
    水果、飲料等，泰半會造成血液中有輕微之酒精含量，原裁定僅以抗告人血液中
    酒精含量為四mg/dl，即據以認定抗告人有服用酒類物品，未進一步探求其原因
    為何，實有速斷之嫌。抗告人於事發當晚，曾食用葡萄柚類之水果，因此而造成
    血液中有輕微之酒精含量，此與不能安全駕駛車輛之程度相去甚遠，故抗告人體
    內所含輕微之酒精含量，與事故發生不具因果關係。綜上所陳，爰提起抗告，請
    撤銷原裁定，更為適當裁定云云。
二、按汽車駕駛人，行車速度，超過規定之最高時速，或低於規定之最低時速者，處
    新臺幣一千二百元以上二千四百元以下罰鍰。又汽車駕駛人，駕駛汽車違反道路
    交通安全規則，因而肇事致人死亡者，吊銷其駕駛執照，道路交通管理處罰條例
    第四十條第一項及第六十一條第一項第四款定有明文。
三、經查：
（一）抗告人於警訊時自承案發時駕駛車輛之時速為八十至九十公里，其發現對方大
      貨車時距離約一百餘公尺，此有警訊筆錄可資參照，嗣於偵查時及原審審理時
      均稱不記得車速為何。又依抗告人之主張，車禍之發生，係因對方大貨車由西
      向東行駛違規左轉而肇事，惟如抗告人之陳述為真，則何以抗告人由東向西所
      駕車輛之撞擊點為抗告人車輛之右側車門，顯違常理。惟依抗告人針對此點之
      說明，其稱當時車子緊急煞車，因車輛無法控制忽然轉向，始會撞及右車門。
      以此推估，抗告人當時之車速顯然極高，高速行駛中之車輛始會因輪胎之緊急
      煞停，而有轉向及打滑之現象，否則於低速行駛之情形下，緊急煞車尚難造成
      轉向及打滑之情形，以此對照抗告人於警訊筆錄其時速為八十至九十之陳述，
      即有高度可信性，而警方於肇事現場依客觀之証據據以繪圖，於警方與雙方當
      事人均不認識之情況下，其繪製之現場圖，應具有可信性，抗告人雖執其蒐証
      之資料據以否認警方現場圖之真實性，惟於本案縱然無警方之現場圖，抗告人
      超速之事實，依前揭抗告人自承有超速之事實，及從車禍發生時之客觀情狀觀
      察，抗告人有超速之事實亦堪認定。
（二）其次依嘉義基督教醫院生化緊急檢查單之檢查結果，抗告人血中之酒精含量為
      四mg/dl，而當天發生車禍之時間為九月十九日二十三時三十分，其採取血液
      檢查之時間點為翌日凌晨零點十分，雖然檢查之結果，抗告人體內之酒精含量
      不高，惟體內酒精會有代謝現象，亦即隨時間之逝去，體內酒精含量會逐量遞
      減，以此推估，抗告人於車禍發生時體內之酒精含量應高於檢查結果，雖然其
      體內酒精含量尚無証據足以証明抗告人不能安全駕駛車輛，惟此項証據非不可
      作為判斷抗告人駕駛行為及抗告人陳述是否具有真實性之依據。抗告人於原審
      雖稱並未喝酒，且不知當時車速如何，惟抗告人之體內酒精檢查資料，業已如
      前述；而駕駛人於駕駛中應隨時注意車速之狀況，不得逾越速限，此為法規課
      予之義務，否則將有被處罰之可能，且可能造成他人之交通危險，違反保護他
      人法律之規定，故依抗告人之此項陳述，抗告人仍有疏未注意交通法規之情形
      ，如因此發生車禍仍應負前揭交通違規之責任。惟依前段之論述，抗告人已有
      超速之事實，其稱不知時速云云，實屬避重就輕，意圖卸責之陳述，尚難採信
      ，且本案經送台灣省嘉雲區車輛行車事故鑑定委員會鑑定結果，亦認抗告人所
      駕車輛：「夜間嚴重超速行駛，跨越分向限制線，駛入來車道，操控失當，車
      身呈一八０度轉向打滑時，其右側車身與為閃避入侵己方行向車道而跨越分向
      限制線之周車車頭前方碰撞之可能性較高。」而送覆議之結果亦同，此有該等
      委員會函附卷可稽。基此，本件肇事違規事證確鑿，抗告人抗告意旨所述，顯
      不足採，抗告人有上開違規事實已臻明確，無再勘驗現場照片之必要，並此敘
      明。
四、綜上所述，原裁定依道路交通案件處理辦法第十九條規定，認為抗告人之聲明異
    議無理由，而予以裁定駁回，認事用法並無違誤。抗告人所為抗告顯無理由，應
    予駁回。
據上論斷，應依道路交通案件處理辦法第二十六條，刑事訴訟法第四百十二條，裁定
如主文。
中    華    民    國      九十三      年      七      月      二十      日
                                  臺灣高等法院臺南分院刑事第三庭
                                      審判長法官  陳    義    仲
                                            法官  楊    子    莊
                                            法官  宋    明    蒼
右正本證明與原本無異。
不得再抗告。
                                      法院書記官  陳    嘉    琍
中    華    民    國      九十三      年      七      月      二十      日
